最高法院刑事判決　　　　　　　　　　　　　　　八十八年度台上字第二○五四號
　　上　訴　人　甲○○
　　選任辯護人　周
　　　　　　　　周仕傑律師
右上訴人因違反麻醉藥品管理條例案件，不服台灣高等法院中華民國八十六年五月二
十一日第二審判決（八十六年度上訴字第九五二號，起訴案號：台灣台北地方法院檢
察署八十五年度偵字第四九九六號），提起上訴，本院判決如左：
    主  文
原判決關於非法販賣化學合成麻醉藥品罪刑部分撤銷。
甲○○非法販賣化學合成麻醉藥品，處有期徒刑伍年。
    理  由
本件原判決認定上訴人甲○○基於販賣化學合成麻醉藥品安非他命圖利之犯意，於民
國（以下同）八十四年十月二十七日在台北市○○路十六號二樓詹榮利之住處，販賣
價值新台幣（以下同）一萬元一包之安非他命予詹榮利。迨八十五年一月十八日十七
時許，經警在台北市○○路○段一○一巷九十三弄四十號執行搜索時，經採集上訴人
尿液送驗查悉其有施用安非他命之情而循線查獲等情，係以上開事實業據上訴人於警
訊中供明：其所有之安非他命係向綽號「阿姐」、「黑弟」、「國文」等人相互調貨
交易，每兩大約以四萬五千元之價格購入，經分裝為每包約四公克售價一萬元，曾售
與綽號「詹仔」之人，「詹仔」者即詹榮利等語（詳偵卷第四頁反面、第五頁），核
與證人詹榮利於警訊中所證：其持有之安非他命係向綽號「阿昌」、「阿姊」、「佳
偉」……等人買入，價錢因貨源之多寡而略有波動，每兩進價約為六萬元等語（同上
卷十一頁正面）相符，上訴人亦供承，其綽號為佳偉無誤（詳原審卷十四頁、偵卷七
十頁），而上訴人與證人詹榮利均確認無誤之八十四年十月二十四日之通信監聽中，
上訴人明確表示於當天下午要拿一萬元之「東西」與詹榮利，有通信監聽譯文足憑（
偵卷二十二頁），上訴人就該監聽內容所指之東西為安非他命乙節並不否認（偵卷七
十頁反面），證人劉秀蓮於偵查中供明：其等通話中所指之「東西」為安非他命無訛
（偵卷六十四頁反面），事證明確，為其所依憑之證據及認定之理由，並以上訴人及
證人詹榮利事後改稱：其等係互為出資，由上訴人出面購買等語，核與上開事證不符
，應係卸責與迴護之詞，不足以採信，又證人李長元結證：其於八十四年十月間曾與
上訴人共同出資合買安非他命等語，但無法證明八十四年十月二十七日上訴人與詹榮
利係合資購買，是李長元上開證詞，不足採為上訴人之有利證明，分別於理由中予以
說明與指駁，上訴人以每兩（折合三七‧五公克）四萬五千元購入，而以每四公克一
萬元之價格出售牟利，核犯修正前麻醉藥品管理條例第十三條之一第二項第一款之罪
，公訴意旨以上訴人與不詳姓名之人共同販賣安非他命，惟審理結果，並無證據足以
證明有共犯之情，因而撤銷第一審關於非法販賣化學合成麻醉藥品部分不當之科刑判
決，引用同條例第十三條之一第二項第一款論上訴人非法販賣化學合成麻醉藥品罪，
酌處有期徒刑五年，原非無見，上訴意旨仍執陳詞謂上訴人係合資購買無牟利之情，
及錄音對話中所指之「東西」並非安非他命等語，重對原審採證認事之職權行為，及
原判決已說明之事項，任意指摘，雖無足取，惟查麻醉藥品管理條例業經修正為毒品
危害防制條例，經總統於八十七年五月二十日公布，新法第四條第二項就販賣第二級
毒品安非他命，其法定刑為無期徒刑或七年以上有期徒刑，得併科新台幣七百萬元以
下罰金，較之舊法之法定刑為五年以上有期徒刑，得併科五萬元以下罰金者為重，上
訴人行為後，法律既有變更，茲比較新舊法律，以舊法較為有利於行為人，依刑法第
二條第一項但書之規定，自應適用舊法處斷，原判決未及比較新舊法律，此部分之判
決難謂為無瑕疵，顧此違誤，尚不影響於事實之確定，可據為裁判，應由本院將原判
決關於販賣化學合成麻醉藥品罪刑部分予以撤銷，改判仍處與原判決相同之有期徒刑
伍年，以資糾正。
據上論結，應依刑事訴訟法第三百九十七條、第三百九十八條第一款，麻醉藥品管理
條例第十三條之一第二項第一款，刑法第二條第一項但書，判決如主文。
中      華      民      國    八十八    年      四      月    二十二    日
                              最高法院刑事第十庭
                                  審判長法官  莊  登  照
                                        法官  洪  明  輝
                                        法官  蔡  清  遊
                                        法官  黃  一  鑫
                                        法官  林  秀  夫
      右正本證明與原本無異
                                              書  記  官
中      華      民      國    八十八    年      四      月    二十八    日
